臺灣臺中地方法院刑事判決　　　　　　　　　　　　九十三年度訴字第二０二五號
　　公　訴　人　臺灣臺中地方法院檢察署檢察官
　　被　　　告　癸○○
　　選任辯護人　施瑞章律師
　　被　　　告　庚○○
　　選任辯護人　何孟育律師
　　　　　　　　張慶宗律師
　　被　　　告　丙○○
　　　　　　　　辰○○
　　　　　　　　　　　　（現在臺灣臺中監獄執行中）
　　右二人共同
　　指定辯護人　本院公設辯護人寅○○
右列被告等因違反毒品危害防制條例案件，經檢察官提起公訴（九十三年度偵字第八
八八五號），本院判決如左：
    主  文
癸○○共同連續販賣第二級毒品，處有期徒刑拾貳年，併科罰金新台幣佰萬元，罰
金部分如易服勞役，以罰金總額與陸個月之日數比例折算。扣案如附表編號一至三、
五所示之物，均沒收銷燬之。扣案如附表編號四、六所示之物及行動電話伍支（不含
門號0000000000號、0000000000號、0000000000號
、0000000000號、0000000000號之ＳＩＭ卡）、夾鏈袋壹袋、
客戶聯絡電話壹張、現金新臺幣壹萬玖仟玖佰元、交易帳單貳紙均沒收。因販賣第二
級、第三級毒品共計所得之新台幣陸拾萬元沒收之，如全部或一部不能沒收時，以其
財產抵償之。
丙○○共同連續販賣第二級毒品，處有期徒刑柒年貳月。扣案如附表編號一至三、五
所示之物，均沒收銷燬之。扣案如附表編號四、六所示之物及行動電話五支（不含門
號0000000000號、0000000000號、0000000000號、
0000000000號、0000000000號之ＳＩＭ卡）、夾鏈袋壹袋、客
戶聯絡電話壹張、現金新臺幣壹萬玖仟玖佰元、交易帳單貳紙均沒收。
辰○○共同連續販賣第三級毒品，處有期徒刑伍年陸月，扣案之如附表編號四、六所
示之物及行動電話支（不含門號0000000000號、0000000000
號、0000000000號、0000000000號、0000000000號
之ＳＩＭ卡）、夾鏈袋壹袋、客戶聯絡電話壹張、現金新臺幣壹萬玖仟玖佰元、交易
帳單貳紙均沒收。
庚○○部分公訴不受理。
　犯罪事實
一、癸○○、庚○○（另以本院九十三年度訴字第七四二號為有罪判決）、丙○○均
    明知ＭＤＭＡ（即俗稱之搖頭丸、快樂丸）、大麻及愷他命（Ketamine即俗稱Ｋ
    他命）分別為毒品危害防制條例第二條第二項第二款、第三款所規定之第二級毒
    品及第三級毒品，不得非法販賣，竟意圖營利，同時基於共同販賣第二級毒品Ｍ
    ＤＭＡ、大麻之概括犯意聯絡，並與明知愷他命係上開列管而不得非法販賣之第
    三級毒品之辰○○，基於共同販賣第三級毒品愷他命之概括犯意聯絡，由癸○○
    自民國九十二年十一月間某日起至九十三年五月五日止，以含有第二級毒品成分
    之藥錠（成分詳如附表編號一所示）每顆新台幣（下同）一百五十元、大麻煙捲
    每支八十元、愷他命每瓶五百元至五百五十元不等之價格，販入不詳數量之上開
    毒品，再以藥錠每顆二百五十元至三百元、大麻煙捲每支一百五十元、愷他命每
    瓶七百元至九百元不等之價格，並提供門號0000000000號、0000
    000000號、0000000000號、0000000000號、000
    0000000號等五支行動電話，作為毒品交易事宜之聯繫工具，而在臺中市
    火車站附近之「滾石ＰＵＢ」內，或臺中市西屯區○○○街六七號住處及其承租
    之臺中市○區○○路一二八巷十八號四樓之四小套房等處另以行動電話與買主約
    定交貨地點，而連續多次販賣第二、三級毒品予不特定人；庚○○（係癸○○媳
    婦閻桂美之好友，暫住於癸○○前揭住處）自九十三年一月十四日起亦在上開地
    點等處為癸○○接聽電話或前往約定地點交付毒品，同時收取現金，而以上開價
    格共同連續多次販賣第二級、第三級毒品予不特定人，其販毒所得金錢均交還癸○○；丙○○自同年三月間起以每月三萬五千元受癸○○僱用，而與其男友辰○○居住於癸○○承租之位於臺中市西屯區○○○○街六號三樓之二房屋，由丙○○每日於固定時間至癸○○前揭臺中市西屯區○○○街六七號住處，向癸○○拿
    取數量不等之上開含有第二級毒品成分之藥錠、含有第二級毒品大麻成分之煙捲
    及第三級毒品愷他命等物，並由癸○○與丙○○結算當日自癸○○處取出以供販
    賣之毒品數量，記載於交易帳單上（「原」為藥錠、「Ｐ」及「Ｏ」為愷他命、
    「反」為大麻），丙○○即在前揭租屋處接聽電話及前往約定地點交付毒品予買
    主，同時收取現金，而以上開價格共同連續多次販賣含有第二、三級毒品予不特
    定人；辰○○則於上開租屋處多次代為接聽電話、交付毒品及收取現金（均僅有
    第三級毒品愷他命部分），而以上開價格共同連續多次販賣第三級毒品予不特定
    人；丙○○、辰○○每日販毒所得金錢，均由丙○○於當日連同所賸毒品交還癸○○。癸○○因販賣上開第二級、第三級毒品，共計獲利約六十萬元。經警(一)先
    於九十三年一月十四日十六時四十五分許，在臺中市○區○○路一二八巷十八號
    樓梯前當場查獲庚○○與李建霆（業由國防部北部地方軍事法院桃園分院另案審
    結）正在進行毒品買賣交易，並扣得如附表編號五、六所示之物及毒品交易金額
    一千元，嗣循線查獲上開門號0000000000號、000000000號
    二支行動電話號碼，並扣得搭配上開門號之行動電話二支（均於本院九十三年度
    訴字第七四二號扣案，未扣於本案）。(二)復於九十三年五月五日二十一時許，在
    臺中市○○路與四川三街口因當場查獲丙○○與何國禎正在進行毒品交易，並經
    丙○○帶往前開臺中市西屯區○○○○街六號三樓之二住處查獲辰○○，並同時
    查扣如附表編號一至四所示之物及表面印有「ＦＭ２」之白色圓形藥錠四顆（未
    檢出第三級毒品氟硝西泮即俗稱之ＦＭ２成分）、空夾鏈帶一袋、行動電話六支
    （搭配門號0000000000號、0000000000號、000000
    0000號、0000000000號、0000000000號、00000
    00000號）、客戶聯絡電話一張、現金一萬八千九百元（含何國禎交予丙○○之該次毒品交易對價一千元），適癸○○亦因同時前往丙○○前開住處遭警逮
    捕，並在癸○○身上查扣兩張記載毒品交易之帳單。
二、案經臺中市警察局第二分局報請臺灣臺中地方法院檢察署檢察官偵查起訴。
    理  由
甲、被告癸○○、丙○○、辰○○部分：
一、訊據被告癸○○、丙○○、辰○○於本院審理時就渠等於右揭時、地連續販賣第
    二級毒品、第三級毒品之犯罪事實均坦承不諱，核與證人何國禎、林文敏、蔡建
    宏、丑○○、卯○○、巳○○、郭允文、林家懋、乙○○、辛○○、壬○○、子
    ○○、蕭富仁、甲○○、丁○○、林順德、蔡佳玟、戊○○、鄒志偉、許玉成、
    己○○、秘密證人Ｂ０３０１分別於警、偵訊及本院審理中證述情節一致，並與
    證人李建霆於另案即本院九十三年度訴字第七四二號警詢中指述之情節相符，而
    被告庚○○於九十三年一月十四日經警查獲如附表編號五、六所示之物，經法務
    部調查局以氣相層析質譜儀分析法及化學呈色分析法鑑驗後，分別含有第二級毒
    品ＭＤＭＡ成分及第三級毒品愷他命成分，有該局九十三年七月八日調科壹字第
    ０九三六二三九三八九０號鑑定書一紙在卷可憑，另被告丙○○於九十三年五月
    五日經警查獲時扣案之如附表編號一所示黃色圓錠（表面印有「69」字樣）、綠
    色圓錠（表面印有打勾圖樣）、紅色圓錠（表面印有特殊圖樣）、褐色圓錠（表
    面印有皇冠圖樣）、藍綠色圓錠（表面印有特殊圖樣）及編號四之內裝白色粉末
    之塑膠瓶七十四瓶，經內政部警政署刑事警察局以氣相層析質譜儀分析法及核磁
    共振分析法鑑驗後，認為上開藥錠均含有第二級毒品成分（所含毒品成分均詳如
    附表編號一所示）、白色粉末含有第三級毒品愷他命成分，有該局九十四年二月
    四日刑鑑字第０九三０二三九五三二號鑑定書一紙在卷可憑，如附表編號二、三
    之煙草一包、煙捲一百十五支，經法務部調查局以化學呈色法及氣相層析質譜儀
    分析法鑑定結果均含第二級毒品大麻成分，此亦有該局九十三年六月十六日調科
    壹字第一二００一三九五九號、第000000000號鑑定通知書各一紙附卷
    可憑，此外，復有扣案之行動電話、夾鏈袋一袋、客戶聯絡電話一張、交易帳單
    二紙及現金一萬九千九百元可佐，並有現場照片十二幀及右揭00000000
    00號門號自九十三年三月二十四日起至同年五月二十五日止共六十日之通訊監
    察內容暨通訊監聽紀錄譯文在卷可稽，足徵被告癸○○、丙○○、辰○○自白販
    賣第二級、第三級毒品之情事與事實相符。是本件事證明確，被告癸○○、丙○○、辰○○犯行堪以認定，應予依法論科。
二、論罪科刑：
    ＭＤＭＡ、大麻均係毒品危害防制條例第二條第二項第二款之第二級毒品；另愷
    他命係毒品危害防制條例第二條第二項第三款之第三級毒品。是核被告癸○○、
    丙○○右揭販賣ＭＤＭＡ、大麻之犯行，均係犯毒品危害防制條例第四條第二項
    之販賣第二級毒品罪（雖公訴意旨認辰○○亦同時犯有毒品危害防制條例第四條
    第二項之罪，惟檢察官業已當庭撤回辰○○涉犯毒品危害防制條例第四條第二項
    之罪，併此敘明）；被告癸○○、丙○○、辰○○右揭販賣愷他命之犯行均係犯
    毒品危害防制條例第四條第三項之販賣第三級毒品罪。被告癸○○、丙○○持有
    前開第二級毒品之目的既在供販賣之用，則其持有第二級毒品之低度行為應為其
    販賣之高度行為所吸收，不另論罪（至持有第三級毒品愷他命，並不構成上開條
    例所規定之罪名）。被告癸○○、庚○○、丙○○就販賣第二級毒品ＭＤＭＡ及
    大麻之犯行間，具有犯意之聯絡及行為之分擔，均為共同正犯；另被告癸○○、
    庚○○、丙○○、辰○○就販賣第三級毒品愷他命犯行間，亦具有犯意之聯絡及
    行為之分擔，亦均為共同正犯。又被告癸○○、丙○○先後多次販賣第二、三級
    毒品犯行，被告辰○○先後多次販賣第三級毒品之犯行，均時間緊接，手法相同
    ，所犯係構成要件相同罪名，顯均係基於概括犯意反覆為之，為連續犯，均應各
    依刑法第五十六條規定，各論以一販賣第二級毒品罪及一販賣第三級毒品罪，並
    各依法加重其刑（其中販賣第二級毒品罪，法定本刑為無期徒刑部分，依刑法第
    六十四條第一項、第六十五條第一項規定，不得加重其刑）。另被告癸○○、丙○○於同一時間內以一販賣行為，同時販賣第二級毒品及第三級毒品，觸犯販賣
    第二級毒品罪及販賣第三級毒品罪，而成立不同之罪名，為想像競合犯，應依刑
    法第五十五條規定，從一較重之販賣第二級毒品罪處斷（最高法院九十一年度臺
    上字第三三六一號、九十二年度臺上字第六二六號、九十三年度臺上字第六七七
    二號刑事判決參照）。公訴人意旨認應分別論以毒品危害防制條例第四條第二項
    之販賣第二級毒品罪及同條第三項之販賣第三級毒品罪，容有未洽。爰分別審酌
    被告癸○○、丙○○、辰○○之品行，及無視於國家對於杜絕毒品犯罪之禁令及
    毒品對於國民健康之戕害，圖以販賣毒品獲利，犯罪動機不佳，被告癸○○、丙○○販賣第二、三級毒品，被告辰○○販賣第三級毒品，均足以使購買或輾轉受
    讓施用者導致嚴重之生理及心理毒害，危害國民身體健康及社會治安，並造成毒
    品之氾濫，並斟酌本案第二級、第三級毒品均由被告癸○○取得其來源，又渠等
    每日均有相當之毒品交易金額，所販售之對象人數眾多、次數頻繁、數量非微，
    其危害程度甚鉅，且被告癸○○遊說、僱用涉世未深、年紀尚輕、社會經驗不足
    之人為其販賣毒品，並於明知被告庚○○於九十三年一月十四日已被查獲，竟不
    知警惕，猶執意繼續為之，惡性非輕；並斟酌被告丙○○年輕體健，不思以正當
    途徑合法掙取金錢，圖以販賣毒品藉以獲取報酬，而受僱於被告癸○○，被告辰
    ○○則因身為丙○○之男友，思慮未周，參與販賣毒品次數未多，且被告丙○○
    、辰○○均非居於主導地位，兼衡酌被告癸○○、丙○○、辰○○犯罪之動機、
    目的、手段、智識程度、犯罪所得及犯後態度等一切情狀，分別量處如主文所示
    之刑，並就被告癸○○併科罰金刑部分諭知易服勞役之折算標準。
三、沒收：
  (一)扣案如附表編號一至三、五所示之物，經鑑識後均含有第二級毒品（所含成分如
    附表所示）之成分，已如前述，不問屬於被告與否，均應依毒品危害防制條例第
    十八條第一項前段之規定，宣告沒收銷燬之。雖右揭編號五所示之物，因李建霆
    涉犯毒品危害防制條例第十一條第二項之持有第二級毒品罪嫌，另經國防部北部
    地方軍事法院桃園分院以九十三年度桃判字第二０七號宣告沒收銷燬之，有該院
    九十三年度桃判字第二０七號判決書一份附卷可參，本院仍應依法宣告沒收銷燬
    之，附此敘明。另如附表編號四、六所示之物，經鑑識後均含有第三級毒品愷他
    命之成分，亦見前述，分別為被告丙○○、庚○○無正當理由而擅自持有之第三
    級毒品，依毒品危害防制條例第十八條第一項中段、毒品危害防制條例施行細則
    第十一條之一規定，由查獲機關予以沒入銷毀之，其立法理由略謂：「本條例雖
    未對第三、四級毒品之持有者抑或施用者科以刑事罰，惟鑑於第三、四級毒品既
    均係管制藥品，自不允許無正當理由擅予持有，爰增列本條，違反者，並於修正
    條文第十八條明定均沒入銷燬」，顯見毒品危害防制條例就持有第三、四級毒品
    ，雖規定無正當理由不得擅自持有，然並無刑事責任，是第三、四級毒品並非刑
    法上之違禁物，而該等扣押物既分別為供被告丙○○、庚○○犯本件販賣第三級
    毒品罪所用之物，本院即應依毒品危害防制條例第十九條第一項之規定，宣告沒
    收之。扣案之搭配門號0000000000號、0000000000號行動
    電話，係供被告對外聯繫毒品交易事項所使用，業據被告庚○○於另案（即九十
    二年度訴字第七四一號）偵查中所自承，又扣案之搭配門號000000000
    0號行動電話，係被告癸○○、庚○○、丙○○、辰○○對外聯繫毒品交易事項
    所使用之主要聯絡電話，有前揭通訊監察內容及暨監聽紀錄譯文可佐，搭配門號
    0000000000號、0000000000號之行動電話，亦係供被告癸○○、庚○○、丙○○、辰○○對外聯繫毒品交易事項所使用，業據證人蔡建宏
    、林文敏陳述屬實；扣案之夾鏈袋壹袋、客戶聯絡電話壹張、交易帳單二紙，亦
    均堪認係供被告癸○○、庚○○、丙○○、辰○○犯本件販賣第二級毒品或第三
    級毒品罪所用之物；扣案之現金一萬九千九百元分別係李建霆、何國禎交付予庚○○、丙○○之毒品交易對價暨於丙○○、辰○○居住之癸○○承租住處內扣得
    之財物，依被告丙○○於本院九十四年五月四日審理期日陳稱：伊一天賣出金額
    約四、五千元至一萬多元等語，金額尚屬相符，均堪認係被告癸○○、庚○○、
    丙○○、辰○○販賣第二、三級毒品所得之財物，均應依毒品危害防制條例第十
    九條第一項宣告沒收。右揭因販賣第二、第三級毒品所得之財物，因迄本院裁判
    時仍扣案中，要無全部或一部不能沒收之情形，爰不另諭知「如全部或一部不能
    沒收時，追徵其價額或以其財產抵償之」，併予敘明。
  (二)扣案之表面印有「ＦＭ２」之白色圓形藥錠四顆，經內政部警政署刑事警察局以
    氣相層析質譜儀分析法及核磁共振分析法鑑驗後，檢出含Chlorpheniramine（抗
    組織胺類藥物）成分，未檢出含第三級毒品氟硝西泮（Flunitrazepam，即俗稱
    之ＦＭ２）成分，有內政部警政署刑事警察局九十四年二月四日刑鑑字第０九三
    ０二三九五三二號鑑定書一紙在卷足參，上開物品非屬違禁物，復無法證明與本
    案被告販賣毒品犯行有所關連；又上開行動電話之ＳＩＭ卡，雖分別為被告癸○○、庚○○、丙○○所持用並供本件犯罪所用之物，然係各該發卡之電信公司所
    有之物，持用人僅取得使用權，既非屬被告癸○○、庚○○、丙○○所有，爰不
    併為沒收之宣告。扣案其餘行動電話（即除前揭搭配門號0000000000
    號、0000000000號、0000000000號之行動電話外），分為
    被告癸○○、辰○○、庚○○等人所有且供被告所使用之物等情，業據被告癸○○、辰○○、庚○○陳明在卷，惟係供被告癸○○、辰○○、庚○○對外聯繫使
    用，並非專供被告販賣毒品所用之物，即與構成要件行為無直接關聯性（最高法
    院五十一年台非字第一三號判例參照）；扣案之空罐十三個、空膠囊一袋，亦無
    積極證據足供證明係被告癸○○、庚○○、丙○○、辰○○販賣毒品犯行所用之
    物，爰均不併予宣告沒收，附此敘明。再被告癸○○自九十二年十一至月十二月
    間起至九十三年五月五日二十一時許止，因販賣第二級、第三級毒品共計獲利約
    六十萬元，業據被告癸○○於本院九十四年五月四日審理期日所自承，右揭販毒
    所得，雖未扣案，仍應依毒品危害防制條例第十九條第一項宣告沒收之，如全部
    或一部不能沒收時，以其財產抵償之。至被告庚○○、丙○○、辰○○販毒所得
    ，既均交予被告癸○○，自無重複諭知沒收或抵償之必要，附此敘明。
四、公訴不受理部分：
　(一)公訴意旨略以：被告庚○○與同案被告癸○○、丙○○、辰○○共同基於販賣第
    二級及第三級毒品之概括犯意聯絡，連續販賣第二級毒品ＭＤＭＡ、大麻煙捲及
    第三級毒品愷他命，因認被告庚○○亦涉犯毒品危害防制條例第四條第二項、第
    三項之販賣第二、三級毒品罪嫌。
　(二)按已經提起公訴或自訴之案件，在同一法院重行起訴者，應諭知不受理之判決，
    刑事訴訟法第三百零三條第二款定有明文。又按連續犯在法律上視為裁判上一罪
    ，檢察官就其中之一部起訴者，其效力及於全部。是檢察官就與已提起公訴之案
    件有連續犯裁判上一罪關係之犯罪事實，在同一法院重行起訴者，即應諭知不受
    理之判決。
  (三)經查，被告庚○○於九十三年一月十四日十六時四十五許，在臺中市○區○○路
    一二八巷十八號樓梯前，與李建霆進行毒品買賣交易時，經警當場查獲，涉犯毒
    品危害防制條例第四條第二項、第三項販賣第二級、第三級毒品罪嫌之案件，業
    經臺灣臺中地方法院檢察署檢察官於九十三年三月十日，以九十三年度偵字第二
    ０四五號向本院刑事庭提起公訴，並於九十三年四月六日繫屬於本院（本院九十
    三年度訴字第七四二號），此經本院調閱上開卷宗無訛。查本案被告庚○○所涉
    販賣第二、三級毒品犯行，雖僅就右揭九十三年一月十四日販賣第二級毒品、第
    三級毒品之犯行提起公訴，依首揭所述，其效力仍及於全部，則本案公訴人於九
    十三年八月三十日就被告庚○○前開犯嫌重行起訴，依照上開法條說明，應逕為
    不受理之判決。
五、公訴意旨尚認：被告癸○○、庚○○、丙○○、辰○○亦連續販賣ＦＭ２（即氟
    硝西泮，Flunitrazepam )，其該部分所為，亦犯毒品危害防制條例第四條第二
    項之販賣第二級毒品罪嫌（按該部分若係成罪，應係犯毒品危害防制條例第四條
    第三項之販賣第三級毒品罪嫌）。然查，被告癸○○、庚○○、丙○○、辰○○
    經警查獲時扣案之表面印有「ＦＭ２」之白色圓形藥錠四顆，經內政部警政署刑
    事警察局鑑定結果，僅檢出含Chlorpheniramine（抗組織胺類藥物）成分，未檢
    出含第三級毒品氟硝西泮（ Flunitrazepam，即俗稱之ＦＭ２）成分，已如前述
    ，本院復查無任何積極證據足資證明被告癸○○、庚○○、丙○○、辰○○該部
    分確係犯被訴之犯行，則該部分即屬不能證明，本應為被告癸○○、庚○○、丙○○、辰○○無罪之判決，然公訴人既認此部分與前述有罪部分為連續犯之裁判
    上一罪之法律關係，本院爰不另為無罪之諭知，併此敘明。
據上論斷，應依刑事訴訟法第二百九十九條第一項前段、第三百零三條第二款，毒品
危害防制條例第四條第二項、第三項、第十八條第一項前段、第十九條第一項，刑法
第十一條、第二十八條、第五十六條、第五十五條，判決如主文。
中　　　華　　　民　　　國　　　九十四　　　年　　  五　　月　　二十五　日
　　　　　　　　　　　　　　　　　　臺灣臺中地方法院刑事第五庭
                                            審判長法  官  賴恭利
                                　　　　　　　　　法　官　巫淑芳
                                                　法  官  林慧貞
中　　　華　　　民　　　國　　　九十四　　　年　　  五　　月　　二十五　日
如不服本判決，應於判決送達後十日內向本院提出上訴狀，上訴於臺灣高等法院臺中
分院（須附繕本）。
附錄本案論罪科刑法條全文：
毒品危害防制條例第四條
製造、運輸、販賣第一級毒品者，處死刑或無期徒刑；處無期徒刑者，得併科新臺幣
一千萬元以下罰金。
製造、運輸、販賣第二級毒品者，處無期徒刑或七年以上有期徒刑，得併科新臺幣七
百萬元以下罰金。
製造、運輸、販賣第三級毒品者，處五年以上有期徒刑，得併科新臺幣五百萬元以下
罰金。
製造、運輸、販賣第四級毒品者，處三年以上十年以下有期徒刑，得併科新臺幣三百
萬元以下罰金。
製造、運輸、販賣專供製造或施用毒品之器具者，處一年以上七年以下有期徒刑，得
併科新臺幣一百萬元以下罰金。
前五項之未遂犯罰之。
~g2vj7
附表
┌─┬──────┬──────┬───┬──────┬─────┬───────────────────┐
│編│ 扣押物品清 │ 外觀及重量 │ 外觀 │ 鑑驗前淨重 │ 驗餘淨重 │       所含毒品成分                   │
│號│ 單所載品名 │            │      │            │          │                                      │
├─┼──────┼──────┼───┼──────┼─────┼───────────────────┤
│一│搖頭丸      │其內有五種型│黃色圓│拾貳點玖零公│拾貳點伍│1.第二級毒品ＭＤＭＡ（3,4-亞甲基雙氧甲│
│  │            │態，含外包裝│錠，表│克          │公克      │  基安非他命）                        │
│  │            │袋總毛重陸│面印有│            │          │2.微量第二級毒品ＭＤＡ（3,4-亞甲基雙氧│
│  │            │點貳柒公克，│「69」│            │          │  安非他命）                          │
│  │            │鑑驗前總淨重│字樣  │            │          │3.第二級毒品ＭＤＥＡ（3,4-亞甲基雙氧- │
│  │            │伍點柒伍公│      │            │          │  Ｎ-乙基安非他命）                   │
│  │            │克，驗餘總淨├───┼──────┼─────┼───────────────────┤
│  │            │重伍壹點零貳│綠色圓│拾貳點壹肆公│拾壹點伍柒│1.第二級毒品ＭＤＭＡ（3,4-亞甲基雙氧甲│
│  │            │公克        │錠，表│克          │公克      │  基安非他命）                        │
│  │            │            │面印有│            │          │2.微量第二級毒品ＭＤＡ（3,4-亞甲基雙氧│
│  │            │            │打勾圖│            │          │  安非他命）                          │
│  │            │            │樣    │            │          │3.微量第二級毒品ＭＤＥＡ（3,4-亞甲基雙│
│  │            │            │      │            │          │  氧-Ｎ-乙基安非他命）                │
│  │            │            ├───┼──────┼─────┼───────────────────┤
│  │            │            │紅色圓│拾壹點壹玖公│拾點陸公│1.第二級毒品ＭＤＭＡ（3,4-亞甲基雙氧甲│
│  │            │            │錠，表│克          │克        │  基安非他命）                        │
│  │            │            │面印有│            │          │2.微量第二級毒品ＭＤＡ（3,4-亞甲基雙氧│
│  │            │            │特殊圖│            │          │  安非他命）                          │
│  │            │            │樣    │            │          │3.微量第二級毒品ＭＤＥＡ（3,4-亞甲基雙│
│  │            │            │      │            │          │  氧-Ｎ-乙基安非他命）                │
│  │            │            ├───┼──────┼─────┼───────────────────┤
│  │            │            │褐色圓│拾點貳貳公│拾貳點陸玖│1.第二級毒品ＭＤＭＡ（3,4-亞甲基雙氧甲│
│  │            │            │錠，表│克          │公克      │  基安非他命）                        │
│  │            │            │面印有│            │          │2.微量第二級毒品ＭＤＡ（3,4-亞甲基雙氧│
│  │            │            │皇冠圖│            │          │  安非他命）                          │
│  │            │            │樣    │            │          │3.微量第二級毒品ＭＤＥＡ（3,4-亞甲基雙│
│  │            │            │      │            │          │  氧-Ｎ-乙基安非他命）                │
│  │            │            ├───┼──────┼─────┼───────────────────┤
│  │            │            │藍綠色│肆點零公克│點柒陸公│1.第二級毒品ＭＤＭＡ（3,4-亞甲基雙氧甲│
│  │            │            │圓錠，│            │克        │  基安非他命）                        │
│  │            │            │表面印│            │          │2.微量第二級毒品ＭＤＡ（3,4-亞甲基雙氧│
│  │            │            │有特殊│            │          │  安非他命）                          │
│  │            │            │圖樣  │            │          │3.微量第二級毒品ＭＤＥＡ（3,4-亞甲基雙│
│  │            │            │      │            │          │  氧-Ｎ-乙基安非他命）                │
├─┼──────┼──────┼───┼──────┼─────┼───────────────────┤
│二│大麻        │煙草壹包，淨│（無）│（無）      │（無）    │第二級毒品大麻                        │
│  │            │重零點柒公│      │            │          │                                      │
│  │            │克，空包裝重│      │            │          │                                      │
│  │            │零點肆陸公克│      │            │          │                                      │
├─┼──────┼──────┼───┼──────┼─────┼───────────────────┤
│三│大麻煙      │煙捲壹壹伍支│（無）│（無）      │（無）    │第二級毒品大麻                        │
│  │            │，淨重肆點│      │            │          │                                      │
│  │            │捌公克，空│      │            │          │                                      │
│  │            │包裝重拾點壹│      │            │          │                                      │
│  │            │伍公克      │      │            │          │                                      │
├─┼──────┼──────┼───┼──────┼─────┼───────────────────┤
│四│Ｋ他命      │內裝白色粉末│（無）│伍捌點柒肆公│伍捌點陸捌│第三級毒品愷他命（Ketamine，Ｋ他命）  │
│  │            │之塑膠瓶柒拾│      │克          │公克      │                                      │
│  │            │肆瓶，含外包│      │            │          │                                      │
│  │            │裝總毛重壹伍│      │            │          │                                      │
│  │            │柒點壹壹公克│      │            │          │                                      │
├─┼──────┼──────┼───┼──────┼─────┼───────────────────┤
│五│ＭＤＭＡ    │藥錠貳顆，淨│（無）│（無）      │（無）    │第二級毒品ＭＤＭＡ                    │
│  │快樂丸      │重零點伍公│      │            │          │                                      │
│  │（本院九十二│克          │      │            │          │                                      │
│  │年度訴字第七│            │      │            │          │                                      │
│  │四二號扣案物│            │      │            │          │                                      │
│  │）          │            │      │            │          │                                      │
│  │            │            │      │            │          │                                      │
├─┼──────┼──────┼───┼──────┼─────┼───────────────────┤
│六│Ｋ他命      │內裝白色粉末│（無）│（無）      │（無）    │第三級毒品愷他命（Ketamine，Ｋ他命）  │
│  │（本院九十二│之塑膠瓶壹瓶│      │            │          │                                      │
│  │年度訴字第七│，淨重零點捌│      │            │          │                                      │
│  │四二號扣案物│公克，包裝│      │            │          │                                      │
│  │）          │重壹點壹柒公│      │            │          │                                      │
│  │            │克          │      │            │          │                                      │
└─┴──────┴──────┴───┴──────┴─────┴───────────────────┘
（以下空白）
